【裁判字號】    94,易,2081
【裁判日期】    950227
【裁判案由】    竊盜
【裁判全文】
臺灣高雄地方法院刑事判決              94年度易字第2081號
公  訴  人  臺灣高雄地方法院檢察署檢察官
被      告  乙○○
                   （高雄市三民區第一戶政事務所）
                    （另案在臺灣高雄第二監獄執行中）
上列被告因竊盜案件，經檢察官提起公訴（94年度偵字第20963
號），嗣本院訊問被告後，因被告就其被訴犯罪事實為有罪之陳
述，經詢問被告及檢察官之意見後，合議庭裁定由受命法官依簡
式審判程序獨任審理，並判決如下：
    主  文
乙○○攜帶兇器竊盜未遂，累犯，處有期徒刑陸月，如易科罰金
，以佰元折算壹日。扣案之油壓剪壹支、老虎鉗壹支及尖嘴鉗
壹支沒收之。
    事  實
一、乙○○前於民國92年間，因違反毒品危害防制條例案件，經
    本院以92年度訴字第2226號判處有期徒刑7 月確定，甫於94
    年3 月21日縮短刑期，翌日因縮短刑期執畢出監，猶不知悔
    改，復意圖為自己不法之所有，於94年9 月11日晚間9 時30
    分許，持其所有客觀上足供兇器使用之油壓剪、老虎鉗、尖
    嘴鉗各1 支，進入位在高雄市○○區○○街59號甲○○母親
    張陳月英所有出租予吳山林之工廠，欲竊取工廠內之廢鐵，
    惟尚未見及欲竊取之物，適為在附近巡邏之甲○○發現，報
    警處理後，會同警方當場查獲乙○○，並扣得油壓剪、老虎
    鉗、尖嘴鉗各1 支。
二、案經高雄市政府警察局三民第二分局報請臺灣高雄地方法院
    檢察署檢察官偵查起訴。
    理  由
一、按本案被告乙○○所犯係死刑、無期徒刑、最輕本刑為3 年
    以上有期徒刑以外之罪，其於準備程序就前揭被訴事實為有
    罪之陳述，經受命法官告知簡式審判程序之旨，並聽取其與
    公訴人之意見後，本院認無不得或不宜改依簡式審判程序進
    行之情事，依刑事訴訟法第273 條之1 第項、第284 條之1
    規定，裁定本案由受命法官獨任進行簡式審判程序，合先敘
    明。
二、上開犯罪事實，業據被告乙○○於警詢、偵訊及本院審理時
    供認不諱，核與證人甲○○於警詢及偵訊時、吳山林於警詢
    時證述之情節相符，並有油壓剪、老虎鉗、尖嘴鉗各1 支扣
    案足稽，復有現場照片4張在卷足憑，足認被告之自白應與
    事實相符，是本案事證明確，被告犯行已堪認定。
三、按刑法第321 條第1 項第3 款之攜帶兇器竊盜罪，係以行為
    人攜帶兇器竊盜為其加重條件，此所謂兇器，其種類並無限
    制，凡客觀上足對人之生命、身體、安全構成威脅，具有危
    險性之兇器均屬之，且祇須行竊時攜帶此種具有危險性之兇
    器為已足，並不以攜帶之初有行兇之意圖為必要。螺絲起子
    為足以殺傷人生命、身體之器械，顯為具有危險性之兇器，
    又刑法上竊盜罪既遂未遂區分之標準，係採權力支配說，即
    行為人將竊盜之客體，移入一己實力支配之下者為既遂，若
    著手於竊盜，而尚未脫離他人之持有，或未移入一己實力支
    配之下者，則為未遂，最高法院79年臺上字第5253號、84年
    度臺上字第2256號分別著有判例、判決意旨可資參照。本案
    扣案之油壓剪、老虎鉗、尖嘴鉗各1 支，均係質地堅硬之金
    屬器具，足以供作兇器使用，有該扣案物品照片1張在卷足
    憑，而本案被告尚未竊得吳山林工廠內之物品，即為甲○○
    發覺，是核被告乙○○所為，係犯刑法第321 條第2項、第1
    項第3 款之攜帶兇器竊盜未遂罪。又被告已著手竊盜行為之
    實施，然未竊得任何物品，尚未發生竊盜犯罪之結果，其犯
    罪仍屬未遂，應依刑法第26條之規定按既遂犯之刑度減輕其
    刑。又被告前於92年間，因違反毒品危害防制條例案件，經
    本院以92年度訴字第2226號判處有期徒刑7 月確定，甫於94
    年3 月21日縮短刑期，翌日因縮短刑期執畢出監，此有臺灣
    高等法院被告前案紀錄表1份在卷足稽，其於有期徒刑執行
    完畢後5 年內，再為本案犯行，為累犯，應依刑法第47條之
    規定，加重其刑，並依刑法第71條第1項之規定先加重後減
    輕之。爰審酌被告正值青壯，不思以己力賺取金錢，因一時
    貪念驟起盜心，動機可議，以攜帶兇器之方式行竊，危險性
    較一般竊盜為高，然尚未竊得物品而未遂，所造成之實質損
    害非鉅，並其犯後坦承犯行，態度良好等一切情狀，量處如
    主文所示之刑，並諭知易科罰金之折算標準，以資懲儆。扣
    案之油壓剪、老虎鉗、尖嘴鉗各1 支，為被告所有供竊盜所
    用之物，業經被告供承在卷，爰依刑法第38條第1 項第2 款
    ，併予宣告沒收。
據上論斷，應依刑事訴訟法第273條之1第1項 、第284條 之1 、
第299 條第1 項前段、刑法第321 條第2 項、第1 項第3 款、第
26條前段、第47條、第41條第1 項前段、第38條第1 項第2 款，
罰金罰鍰提高標準條例第2條，判決如主文。
本案經檢察官丙○○到庭執行職務。
中    華    民    國    95    年    2     月    27    日
                  刑事第九庭    法  官  謝梨敏
以上正本證明與原本無異。
如不服本裁定，應於送達後5日內，向本院提出抗告狀。
中    華    民    國    95    年    2     月    27    日
                                書記官  林志衡
中華民國刑法第321條
犯竊盜罪而有左列情形之一者，處6 月以上、5 年以下有期徒刑
：
一  於夜間侵入住宅或有人居住之建築物、船艦或隱匿其內而犯
    之者。
二  毀越門扇、牆垣或其他安全設備而犯之者。
三  攜帶兇器而犯之者。
四  結夥三人以上而犯之者。
五  乘火災、水災或其他災害之際而犯之者。
六  在車站或埠頭而犯之者。
前項之未遂犯罰之。


司法院資訊處製作；財團法人民間司法改革基金會備份。
